【裁判字號】    97,重訴,296
【裁判日期】    991210
【裁判案由】    拆屋還地等
【裁判全文】
臺灣臺中地方法院民事判決  97年度重訴字第296號
原      告  臺灣省臺中農田水利會
法定代理人  蔡篤乾
訴訟代理人  蔣志明律師
複 代理 人  楊榮富律師
被      告  欣欣環保工程股份有限公司
法定代理人  張杜淑慧
訴訟代理人  陳慕良
複  代理人  陳春蓉
被      告  鄭秀英
            陳文燦
            陳  快
上  一  人
訴訟代理人  張鵬修
被      告  張耀文
訴訟代理人  張垂芳
            賴麗美
被      告  鍾林秀春
訴訟代理人  鍾永漳
被      告  蘇振發
            林有全
上  一  人
訴訟代理人  簡美玲
被      告  陳文泳
            張勝
上  一  人
訴訟代理人  方敏男
被      告  陳金珠
            許書紳
上二人共同
訴訟代理人  劉政芬
被      告  王蔡雪
訴訟代理人  王照明
被      告  楊漢村
            吳健銘
上  一  人
訴訟代理人  李富齡
被      告  陳志遠
            賴宜坊
            陳火煌
上  一  人
訴訟代理人  林良穎
被      告  吳金賜
訴訟代理人  吳  水
上列當事人間請求拆屋還地事件，本院於99年11月25日言詞辯論
終結，判決如下：
    主  文
被告吳金賜應將坐落台中市○區○○段80-795、80-85地號土地
上如附表一編號1所示土地上之全部地上物拆除，並將土地返還
原告。另應給付原告如附表三編號1「應給付金額」欄所示之金
額及利息，暨自97年7月1日起至返還上開土地之日止，按年依占
用面積給付原告當期申報地價4%計算之損害金。
被告陳火煌應將坐落台中市○區○○段80-796、80-85地號土地
上如附表一編號2所示土地上之全部地上物拆除，並將土地返還
原告。另應給付原告如附表三編號2「應給付金額」欄所示之金
額及利息，暨自97年7月1日起至返還上開土地之日止，按年依占
用面積給付原告當期申報地價4%計算之損害金。
被告賴宜坊應將坐落台中市○區○○段80-797、80-85地號土地
上如附表一編號3所示土地上之全部地上物拆除，並將土地返還
原告。另應給付原告如附表三編號3「應給付金額」欄所示之金
額及利息，暨自97年7月1日起至返還上開土地之日止，按年依占
用面積給付原告當期申報地價4%計算之損害金。
被告鄭秀英應將坐落台中市○區○○段80-73地號土地上如附表
一編號4所示土地上之全部地上物拆除，並將土地返還原告。另
應給付原告如附表三編號4「應給付金額」欄所示之金額及利息
，暨自97年7月1日起至返還上開土地之日止，按年依占用面積給
付原告當期申報地價4%計算之損害金。
被告陳文燦應將坐落台中市○區○○段80-73、80-9地號土地上
如附表一編號5所示土地上之全部地上物拆除，並將土地返還原
告。另應給付原告如附表三編號5「應給付金額」欄所示之金額
及利息，暨自97年7月1日起至返還上開土地之日止，按年依占用
面積給付原告當期申報地價4%計算之損害金。
被告欣欣環保工程股份有限公司應將坐落台中市○區○○段80-7
3、80-9地號土地上如附表一編號6所示土地上之全部地上物拆除
，並將土地返還原告。另應給付原告如附表三編號6「應給付金
額」欄所示之金額及利息，暨自97年7月1日起至返還上開土地之
日止，按年依占用面積給付原告當期申報地價4%計算之損害金。
被告陳快應將坐落台中市○區○○段80-73、80-9地號土地上如
附表一編號7所示土地上之全部地上物拆除，並將土地返還原告
。另應給付原告如附表三編號7「應給付金額」欄所示之金額及
利息，暨自97年7月1日起至返還上開土地之日止，按年依占用面
積給付原告當期申報地價4%計算之損害金。
被告張耀文應將坐落台中市○區○○段80-9地號土地上如附表一
編號8所示土地上之全部地上物拆除，並將土地返還原告。另應
給付原告如附表三編號8「應給付金額」欄所示之金額及利息，
暨自97年7月1日起至返還上開土地之日止，按年依占用面積給付
原告當期申報地價4%計算之損害金。
被告鍾林秀春應將坐落台中市○區○○段80-9地號土地上如附表
一編號9所示土地上之全部地上物拆除，並將土地返還原告。另
應給付原告如附表三編號9「應給付金額」欄所示之金額及利息
，暨自97年7月1日起至返還上開土地之日止，按年依占用面積給
付原告當期申報地價4%計算之損害金。
被告林有全應將坐落台中市○區○○段80-9地號土地上如附表一
編號10所示土地上之全部地上物拆除，並將土地返還原告。另應
給付原告如附表三編號10「應給付金額」欄所示之金額及利息，
暨自97年7月1日起至返還上開土地之日止，按年依占用面積給付
原告當期申報地價4%計算之損害金。
被告張勝應將坐落台中市○區○○段80-9地號土地上如附表一
編號11所示土地上之全部地上物拆除，並將土地返還原告。另應
給付原告如附表三編號11「應給付金額」欄所示之金額及利息，
暨自97年7月1日起至返還上開土地之日止，按年依占用面積給付
原告當期申報地價4%計算之損害金。
被告許書紳應將坐落台中市○區○○段80-9地號土地上如附表一
編號12所示土地上之全部地上物拆除，並將土地返還原告。另應
給付原告如附表三編號12「應給付金額」欄所示之金額及利息，
暨自97年7月1日起至返還上開土地之日止，按年依占用面積給付
原告當期申報地價4%計算之損害金。
被告陳金珠應將坐落台中市○區○○段80-9地號土地上如附表一
編號13所示土地上之全部地上物拆除，並將土地返還原告。另應
給付原告如附表三編號13「應給付金額」欄所示之金額及利息，
暨自97年7月1日起至返還上開土地之日止，按年依占用面積給付
原告當期申報地價4%計算之損害金。
被告王蔡雪應將坐落台中市○區○○段80-9、80-85地號土地上
如附表一編號14所示土地上之全部地上物拆除，並將土地返還原
告。另應給付原告如附表三編號14「應給付金額」欄所示之金額
及利息，暨自97年7月1日起至返還上開土地之日止，按年依占用
面積給付原告當期申報地價4%計算之損害金。
被告楊漢村應將坐落台中市○區○○段80-9、80-85地號土地上
如附表一編號15所示土地上之全部地上物拆除，並將土地返還原
告。另應給付原告如附表三編號15「應給付金額」欄所示之金額
及利息，暨自97年7月1日起至返還上開土地之日止，按年依占用
面積給付原告當期申報地價4%計算之損害金。
被告吳健銘應將坐落台中市○區○○段80-9、80-85、80-799地
號土地上如附表一編號16所示土地上之全部地上物拆除，並將土
地返還原告。另應給付原告如附表三編號16「應給付金額」欄所
示之金額及利息，暨自97年7月1日起至返還上開土地之日止，按
年依占用面積給付原告當期申報地價4%計算之損害金。
原告其餘之訴駁回。
上列第1至16項關於拆屋還地部分之履行期間定為八個月。
訴訟費用由被告吳金賜、陳火煌、賴宜坊、鄭秀英、陳文燦、欣
欣環保公司、陳快、張耀文、鍾林秀春、林有全、張勝、許書
紳、陳金珠、王蔡雪、楊漢村、吳健銘按如附表四「訴訟費用分
擔」欄比例負擔外，餘由原告負擔。
本判決原告勝訴部分，於原告分別以附表四「假執行供擔保金額
」欄所示金額為被告吳金賜、陳火煌、賴宜坊、鄭秀英、陳文燦
、欣欣環保公司、陳快、張耀文、鍾林秀春、林有全、張勝、
許書紳、陳金珠、王蔡雪、楊漢村、吳健銘供擔保後，得假執行
。但被告吳金賜、陳火煌、賴宜坊、鄭秀英、陳文燦、欣欣環保
公司、陳快、張耀文、鍾林秀春、林有全、張勝、許書紳、陳
金珠、王蔡雪、楊漢村、吳健銘如分別以附表四「免假執行供擔
保金額」欄所示金額為原告供擔保後，得免為假執行。
原告其餘假執行之聲請駁回。
    事實及理由
壹、程序部分：
  一、被告鄭秀英、陳文泳、許書紳、陳金珠、陳志遠、吳金賜
      均經合法通知，未於言詞辯論期日到場，核無民事訴訟法
      第386條所列各款情形，爰依原告之聲請，就上開被告部
      分由原告一造辯論而為判決。
  二、按當事人之法定代理人代理權消滅者，訴訟程序在有法定
      代理人承受其訴訟以前當然停止；又第168條至第172條及
      前條所定之承受訴訟人，於得為承受時，應即為承受之聲
      明。民事訴訟法第170條、第175條第1項定有明文。本件
      原告起訴時之法定代理人為賴平雄，嗣於訴訟中其法定代
      理人變更為蔡篤乾，業據蔡篤乾於民國（下同）99 年7月
      1日聲明承受訴訟，合先敘明。
  三、按訴狀送達後，原告不得將原訴變更或追加他訴。但請求
      之基礎事實同一、擴張或減縮應受判決事項之聲明者不在
      此限，民事訴訟法第255條第1項第2、3款定有明文。原告
      起訴時原聲明求為：「(一)被告鄭秀英應將坐落台中市○區
      ○○段80-73地號土地上如起訴狀附圖所示編號2部分之庭
      院刨除，並將上開占用部分之土地返還原告。另應給付原
      告新台幣（下同）123,080元，及自起訴狀繕本送達翌日
      起至清償日止，按年息5%計算之利息，暨自97年7月1日起
      至返還上開土地之日止，按年依占用面積給付原告當期申
      報地價l0%計算之損害金。(二)被告陳文燦應將坐落台中市
      ○區○○段80-73地號土地上如起訴狀附圖所示編號3部分
      之房屋拆除，並將上開占用部分之土地返還原告。另應給
      付原告101,540 元，及自起訴狀繕本達翌日起至清償日止
      ，按年息5%計算之利息，暨自97年7月1日起至返還上開土
      地之日止，按年依占用面積給付原告當期申報地價10%計
      算之損害金。(三)被告欣欣環保工程股份有限公司應將坐落
      台中市○區○○段80-73、80-9地號土地上如起訴狀附圖
      所示編號4部分之房屋拆除，並將上開占用部分之土地返
      還原告。另應給付原告66,398元，及自起訴狀繕本送達翌
      日起至清償日止，按年息5%算之利息，暨自97年7月1日起
      至返還上開土地之日止，按年依占用面積給付原告當期申
      報地價10%計算之損害金。(四)被告陳快應將坐落台中市○
      區○○段80-73、80-9地號土地上如起訴狀附圖所示編號5
      部分之庭院刨除，並將上開占用部分之土地返還原告。另
      應給付原告58,759元，及自起訴狀繕本送達翌日起至清償
      日止，按年息5%計算之利息，暨自97年7月1日起至返還上
      開土地之日止，按年依占用面積給付原告當期申報地價
      10%計算之損害金。(五)被告張耀文應將坐落台中市○區○
      ○段80-9地號土地上如起訴狀附圖所示編號6部分之庭院
      刨除，並將上開占用部分之土地返還原告。另應給付原告
      54,948元，及自起訴狀繕本送達翌日起至清償日止，按年
      息5%計算之利息，暨自97年7月1日起至返還上開土地之日
      止，按年依占用面積給付原告當期申報地價10%計算之損
      害金。(六)被告鍾林秀春、蘇振發2人應將坐落台中市○區
      ○○段80-9地號土地上如起訴狀附圖所示編號7部分之房
      屋拆除，並將上開占用部分之土地返還原告。另應給付原
      告75,192元，及自起訴狀繕本送達翌日起至清償日止，按
      年息5%計算之利息，暨自97年7月1日起至返還上開土地之
      日止，按年依占用面積給付原告當期申報地價10%計算之
      損害金。(七)被告林有全、陳文泳2人應將坐落台中市○區
      ○○段80-9地號土地上如附圖所示編號8部分之房屋拆除
      ，並將上開占用部分之土地返還原告。另應給付原告52,0
      56元，及自起訴狀繕本送達翌日起至清償日止，按年息5%
      計算之利息，暨自97年7月1日起至返還上開土地之日止，
      按年依占用面積給付原告當期申報地價10 %計算之損害金
      。(八)被告張勝應將坐落台中市○區○○段80-9地號土地
      上如起訴狀附圖所示編號9部分之房屋拆除，並將上開占
      用部分之土地返還原告。另應給付原告83,868元，及自起
      訴狀繕本送達翌日起至清償日止，按年息5%計算之利息，
      暨自97年7月1日起至返還上開土地之日止，按年依占用面
      積給付原告當期申報地價10%計算之損害金。(九)被告許書
      紳應將坐落台中市○區○○段80-9地號土地上如起訴狀附
      圖所示編號10部分之房屋拆除，並將上開占用部分之土地
      返還原告。另應給付原告57,840元，及自起訴狀繕本送達
      翌日起至清償日止，按年息5%計算之利息，暨自97年7月1
      日起至返還上開土地之日止，按年依占用面積給付原告當
      期申報地價10%計算之損害金。(十)被告陳金珠應將坐落台
      中市○區○○段80-9地號土地上如起訴狀附圖所示編號11
      部分之房屋拆除，並將上開占用部分之土地返還原告。另
      應給付原告69,408元，及自起訴狀繕本送達翌日起至清償
      日止，按年息5%計算之利息，暨自97年7月1日起至返還上
      開土地之日止，按年依占用面積給付原告當期申報地價10
      %計算之損害金。(十一)被告王蔡雪應將坐落台中市○區○○
      段80-9、80-85地號土地上如起訴狀附圖所示編號12部分
      之房屋拆除，並將上開占用部分之土地返還原告。另應給
      付原告52,499元，及自起訴狀繕本送達翌日起至清償日止
      ，按年息5%計算之利息，暨自97年7月1日起至返還上開土
      地之日止。按年依占用面積給付原告當期申報地價10%計
      算之損害金。(十二)被告楊漢村應將坐落台中市○區○○段80
      -9、80-85地號土地上如起訴狀附圖所示編號13部分之房
      屋拆除，並將上開占用部分之土地返還原告。另應給付原
      告41,496元，及自起訴狀繕本送達翌日起至清償日止，按
      年息5%計算之利息，暨自97年7月1日起至返還上開土地之
      日止，按年依占用面積給付原告當期申報地價10%計算之
      損害金。(十三)被告吳健銘應將坐落台中市○區○○段80-799
      、80-85地號土地上如起訴狀附圖所示編號14部分之庭院
      刨除、圍牆拆除，並將上開占用部分之土地返還原告。另
      應給付原告51,601元，及自起訴狀繕本送達翌日起至清償
      日止，按年息5%計算之利息，暨自97年7月1日起至返還上
      開土地之日止，按年依占用面積給付原告當期申報地價10
      %計算之損害金。(十四)被告陳志遠應將坐落台中市○區○○
      段80-798、80-85地號土地上如起訴狀附圖所示編號15部
      分之庭院刨除、圍牆拆除，並將上開占用部分之土地返還
      原告。另應給付原告66,061元，及自起訴狀繕本送達翌日
      起至清償日止，按年息5%計算之利息，暨自97年7月1日起
      至返還上開土地之日止，按年依占用面積給付原告當期申
      報地價10%計算之損害金。(十五)被告賴宜坊應將坐落台中市
      ○區○○段80-797、80-85地號土地上如起訴狀附圖所示
      編號16部分之庭院刨除、房屋拆除，並將上開占用部分之
      土地返告。另應給付原告83,413元，及自起訴狀繕本送達
      翌日起至清償日止，按年息5%計算之利息，暨自97年7月1
      日起至返還上開土地之日止，按年依占用面積給付原告當
      期申報地價10%計算之損害金。(十六)被告陳火煌應將坐落台
      中市○區○○段80-796、80-85地號土地上如起訴狀附圖
      所示編號17部分之房屋拆除，並將上開占用部分之土地返
      還原告。另應給付原告116,288元，及自起訴狀繕本送達
      翌日起至清償日止，按年息5%計算之利息，暨自97年7月1
      日起至返還上開土地之日止，按年依占用面積給付原告當
      期申報地價10%計算之損害金。(十七)被告吳金賜應將坐落台
      中市○區○○段80-795、80-85地號土地如起訴狀附圖所
      示編號18部分之房屋拆除，並將上開占用部分之土地返還
      原告。另應給付原告600,613元，及自起訴狀繕本送達翌
      日起至清償日止，按年息5%計算之利息，暨自97年7月1日
      起至返還上開土地之日止，按年依占用面積給付原告當期
      申報地價10%計算之損害金。(十八)原告願以現金或等值之台
      灣銀行無記名可轉讓定期存單為被告等人供擔保，請准宣
      告假執行。」之判決，嗣於起訴狀繕本送達後更正其聲明
      求為：「(一)被告鄭秀英應將坐落台中市○區○○段80-73
      地號土地上如附圖所示編號B部分（面積25平方公尺）、C
      部分（面積35平方公尺）範圍內之全部地上物拆除，並將
      上開占用部分之土地返還原告。另應給付原告184,620元
      ，及自起訴狀繕本送達翌日起至清償日止，按年息5%計算
      之利息，暨自97年7月1日起至返還上開之日止，按年依占
      用面積給付原告當期申報地價10%計算之損害金。(二)被告
      陳文燦應將坐落台中市○區○○段80-73、80-9地號土地
      上如附圖所示編號D部分（面積35平方公尺）、H部分（面
      積2平方公尺）範圍內之全部地上物拆除，並將上開占用
      部分之土地返還原告。另應給付原告113,478元，及自起
      訴狀繕本送達翌日起至清償日止，按年息5%計算之利息，
      暨自97年7月1日起至返還上開土地之日止，按年依占用面
      積給付原告當期申報地價l0%計算之損害金。(三)被告欣欣
      環保工程股份有限公司應將坐落台中市○區○○段80-73
      、80-9地號土地上如附圖所示E部分（面積13平方公尺）
      、I部分（9平方公尺）範圍內之全部地上物拆除，並將上
      開占用部分之土地返還原告。另應給付原告26,712元，及
      自起訴狀繕本送達翌日起至清償日止，按年息5%計算之利
      息，暨自97年7月1日起至返還上開土地之日止，按年依占
      用面積給付原告當期申報地價10%計算之損害金。(四)被告
      陳快應將坐落台中市○區○○段80-73、80-9地號土地上
      如附圖所示F部分（面積2平方公尺）、J部分（面積17平
      方公尺）範圍內之全部地上物拆除，並將上開占用部分之
      土地返還原告。另應給付原告55,317元，及自起訴狀繕本
      送達翌日起至清償日止，按年息5%計算之利息，暨自97年
      7月1日起至返還上開土地之日止，按年依占用面積給付原
      告當期申報地價10%計算之損害金。(五)被告張耀文應將坐
      落台中市○區○○段80-9地號土地上如附圖所示L部分（
      面積8平方公尺）、K部分（面積l4平方公尺）、M部分（
      面積4平方公尺）範圍內之全部地上物拆除，並將上開占
      用部分之土地返還原告。另應給付原告59,066元，及自起
      訴狀繕本送達翌日起至清償日止，按年息5%計算之利息，
      暨自97年7月1日起至返還上開土地之日止，按年依占用面
      積給付原告當期申報地價10 %計算之損害金。(六)被告鍾林
      秀春應將坐落台中市○區○○段80-9地號土地上如附圖所
      示N部分（面積25平方公尺）範圍內之全部地上物拆除。
      (七)被告鐘林秀春與被告蘇振發應共同將坐落台中市○區○
      ○段80-9 地號如附圖所示N部分（面積25平方公尺）之土
      地返還原告。另應連帶給付原告72,300元，及自起訴狀繕
      本送達翌日起至清償日止，按年息5%計算之利息，暨自97
      年7月1日起至返還上開土地之日止，按年依占用面積連帶
      給付原告當期申報地價10%計算之損害金。(八)被告林有全
      應將坐落台中市○區○○段80-9地號土地上如附圖所示0
      部分（面積14平方公尺）範圍內之全部地上物拆除。(九)被
      告林有全應與被告陳文泳共同將坐落台中市○區○○段80
      -9地號，如附圖所示0部分（面積14平方公尺）之土地返
      還原告。另應連帶付原告40,488元，及自起訴狀繕本送達
      翌日起至清償日止，按年息5%計算之利息，暨自97年7月1
      日起至返還上開土地之日止，按年依占用面積連帶給付原
      告當期申報地價10%計算之損害金。(十)被告張勝應將坐
      落台中市○區○○段80-9地號土地上如附圖所示P部分（
      面積25平方公尺）範圍內之全部地上物拆除，並將上開占
      用部分之土地返還原告。另應給付原告61,712元，及自起
      訴狀繕本送達翌日起至清償日止，按年息5%計算之利息，
      暨自97年7月1日起至返還上開土地之日止，按年依占用面
      積給付原告當期申報地價10%計算之損害金。(十一)被告許書
      紳應將坐落台中市○區○○段80-9地號土地上如附圖所示
      Q部分（面積17平方公尺）範圍內之全部地上物拆除，並
      將上開占用部分之土地返還原告。另應給付原告49,164元
      ，及自起訴狀送達翌日起至清償日止，按年息5%計算之利
      息，暨自97年7月1日起至返還上開土地之日止，按年依占
      用面積給付原告當期申報地價10%計算之損害金。(十二)被告
      陳金珠應將坐落台中市○區○○段80-9地號土地上如附圖
      R部分（面積7平方公尺）、S部分（面積16平方公尺）範
      圍內之全部地上物拆除，並將上開占用部分之土地返還原
      告。另應給付原告66,516元，及自起訴狀繕本送達翌日起
      至清償日止，按年息5%計算之利息，暨自97年7月1日起至
      返還上開土地之日止，按年依占用面積給付原告當期申報
      地價10%計算之損害金。(十三)被告王蔡雪應將坐落台中市○
      區○○段80-9、80-85地號土地上如附圖所示T部分（面積
      l4平方公尺）、D'部分（面積1平方公尺）範圍內之全部
      地上物拆除，並將上開占用部分之土地返還原告。另應給
      付原告43,601元，及自起訴狀繕本送達翌日起至清償日止
      ，按年息5%計算之利息，暨自97年7月1日起至返還上開土
      地之日止，按年依占用面積給付原告當期申報地價10%計
      算之損害金。(十四)被告楊漢村應將坐落台中市○區○○段80
      -9、80-85地號土地上如附圖所示U部分（面積12平方公尺
      ）、C'部分（面積4平方公尺）範圍內之全部地上物拆除
      ，並將上開占用部分之土地返還原告。另應給付原告47,
      158元，及自起訴狀繕本送達翌日起至清償日止，按年息
      5%計算之利息，暨自97年7月1日起至返還上開土地之日止
      ，按年依占用面積給付原告當期申報地價10%計算之損害
      金。(十五)被告吳健銘應將坐落台中市○區○○段80-9、80-8
      5地號土地上如附圖所示V部分（面積1平方公尺）、X 部
      分（面積8平方公尺）及同段80-799地號土地（面積6平方
      公尺）範圍內之全部地上物拆除，並將上開占用部分之土
      地返還原告。另應給付原告45,152元，及自起訴狀繕本送
      達翌日起至清償日止，按年息5%計算之利息，暨自97年7
      月1日起至返還上開土地之日止，按年依占用面積給付原
      告當期申報地價10%計算之損害金。(十六)被告陳志遠應將坐
      落台中市○區○○段80-798地號土地（面積11平方公尺）
      返還原告。另應給付原告12,265元，及自起訴狀繕本送達
      翌日起至清償日止，按年息5%計算之利息，暨自97年7月1
      日起至返還上開土地之日止，按年依占用面積給付原告當
      期申報地價10%計算之損害金。(十七)被告賴宜坊應將坐落台
      中市○區○○段80-85地號土地上如附圖所示Y部分（面積
      11 平方公尺）及同段80-797地號土地（面積17平方公尺
      ）範圍內之全部地上物拆除，並將上開占用部分之土地返
      還原告。另應給付原告65,826元，及自起訴狀繕本送達翌
      日起至清償日止，按年息5%計算之利息，暨自97年7月1日
      起至返還上開土地之日止，按年依占用面積給付原告當期
      申報地價10%計算之損害金。(十八)被告陳火煌應將坐落台中
      市○區○○段80-85地號土地上如附圖所示Z部分（面積9
      平方公尺）及同段80-796地號土地（面積22平方公尺）範
      圍內之全部地上物拆除，並將上開占用部分之土地返還原
      告。另應給付原告103,834元，及自起訴狀繕本送達翌日
      起至清償日止，按年息5%計算之利息，暨自97年7月1日起
      至返還上開土地之止，按年依占用面積給付原告當期申報
      地價10%計算之損害金。(十九)被告吳金賜應將坐落台中市○
      區○○段80-85地號土地上如附圖所示A'部分（面積l5平
      方公尺）、B'部分（18平方公尺）及同段80-795地號土地
      （面積94平方公尺）範圍內之全部地上物拆除，並將上開
      占用部分之土地返還原告。另應給付原告473,215元，及
      自起訴繕本送達翌日起至清償日止，按年息5%計算之利息
      。暨自97年7月1日起至返還上開土地之日止，按年依占用
      面積給付原告當期申報地價10%計算之損害金。(二十)原告願
      以現金或等值之台灣銀行無記名可轉讓定期存單為被告等
      人供擔保，請准宣告假執行。」之判決，核原告上開更正
      ，除因經測量後補充、更正其法律上之陳述外，係屬擴張
      或減縮應受判決事項之聲明，核與前開規定無違，應予准
      許，併先敘明。
貳、原告之聲明及陳述要旨：
  一、聲明：
    (一)被告鄭秀英應將坐落台中市○區○○段80-73地號土地上
      如附圖所示編號B部分（面積25平方公尺）、C部分（面積
      35平方公尺）範圍內之全部地上物拆除，並將上開占用部
      分之土地返還原告。另應給付原告184,620 元，及自起訴
      狀繕本送達翌日起至清償日止，按年息5% 計算之利息，
      暨自97年7月1日起至返還上開之日止，按年依占用面積給
      付原告當期申報地價10%計算之損害金。
    (二)被告陳文燦應將坐落台中市○區○○段80-73、80-9地號
      土地上如附圖所示編號D部分（面積35平方公尺）、H部分
      （面積2平方公尺）範圍內之全部地上物拆除，並將上開
      占用部分之土地返還原告。另應給付原告113,478元，及
      自起訴狀繕本送達翌日起至清償日止，按年息5%計算之利
      息，暨自97年7月1日起至返還上開土地之日止，按年依占
      用面積給付原告當期申報地價l0%計算之損害金。
    (三)被告欣欣環保工程股份有限公司（下稱欣欣環保公司）應
      將坐落台中市○區○○段80-73、80-9地號土地上如附圖
      所示E部分（面積13平方公尺）、I部分（9平方公尺）範
      圍內之全部地上物拆除，並將上開占用部分之土地返還原
      告。另應給付原告26,712元，及自起訴狀繕本送達翌日起
      至清償日止，按年息5%計算之利息，暨自97年7月1日起至
      返還上開土地之日止，按年依占用面積給付原告當期申報
      地價10%計算之損害金。
    (四)被告陳快應將坐落台中市○區○○段80-73、80-9地號土
      地上如附圖所示F部分（面積2平方公尺）、J部分（面積
      17平方公尺）範圍內之全部地上物拆除，並將上開占用部
      分之土地返還原告。另應給付原告55,317元，及自起訴狀
      繕本送達翌日起至清償日止，按年息5%計算之利息，暨自
      97年7月1日起至返還上開土地之日止，按年依占用面積給
      付原告當期申報地價10%計算之損害金。
    (五)被告張耀文應將坐落台中市○區○○段80-9地號土地上如
      附圖所示L部分（面積8平方公尺）、K部分（面積l4平方
      公尺）、M部分（面積4平方公尺）範圍內之全部地上物拆
      除，並將上開占用部分之土地返還原告。另應給付原告59
      ,066元，及自起訴狀繕本送達翌日起至清償日止，按年息
      5%計算之利息，暨自97年7月1日起至返還上開土地之日止
      ，按年依占用面積給付原告當期申報地價10 %計算之損害
      金。
    (六)被告鍾林秀春應將坐落台中市○區○○段80-9地號土地上
      如附圖所示N部分（面積25平方公尺）範圍內之全部地上
      物拆除。
    (七)被告鐘林秀春與被告蘇振發應共同將坐落台中市○區○○
      段80-9地號如附圖所示N部分（面積25平方公尺）之土地
      返還原告。另應連帶給付原告72,300元，及自起訴狀繕本
      送達翌日起至清償日止，按年息5%計算之利息，暨自97年
      7月1日起至返還上開土地之日止，按年依占用面積連帶給
      付原告當期申報地價10%計算之損害金。
    (八)被告林有全應將坐落台中市○區○○段80-9地號土地上如
      附圖所示0部分（面積14平方公尺）範圍內之全部地上物
      拆除。
    (九)被告林有全應與被告陳文泳共同將坐落台中市○區○○段
      80-9地號，如附圖所示0部分（面積14平方公尺）之土地
      返還原告。另應連帶給付原告40,488元，及自起訴狀繕本
      送達翌日起至清償日止，按年息5%計算之利息，暨自97年
      7 月1日起至返還上開土地之日止，按年依占用面積連帶
      給付原告當期申報地價10%計算之損害金。
    (十)被告張勝應將坐落台中市○區○○段80-9地號土地上如
      附圖所示P部分（面積25平方公尺）範圍內之全部地上物
      拆除，並將上開占用部分之土地返還原告。另應給付原告
      61 ,712元，及自起訴狀繕本送達翌日起至清償日止，按
      年息5%計算之利息，暨自97年7月1日起至返還上開土地之
      日止，按年依占用面積給付原告當期申報地價10%計算之
      損害金。
    (十一)被告許書紳應將坐落台中市○區○○段80-9地號土地上如
      附圖所示Q部分（面積17平方公尺）範圍內之全部地上物
      拆除，並將上開占用部分之土地返還原告。另應給付原告
      49,164元，及自起訴狀送達翌日起至清償日止，按年息5%
      計算之利息，暨自97年7月1日起至返還上開土地之日止，
      按年依占用面積給付原告當期申報地價10%計算之損害金
      。
    (十二)被告陳金珠應將坐落台中市○區○○段80-9地號土地上如
      附圖R部分（面積7平方公尺）、S部分（面積16平方公尺
      ）範圍內之全部地上物拆除，並將上開占用部分之土地返
      還原告。另應給付原告66,516元，及自起訴狀繕本送達翌
      日起至清償日止，按年息5%計算之利息，暨自97年7月1日
      起至返還上開土地之日止，按年依占用面積給付原告當期
      申報地價10%計算之損害金。
    (十三)被告王蔡雪應將坐落台中市○區○○段80-9、80-85地號
      土地上如附圖所示T部分（面積l4平方公尺）、D'部分（
      面積1平方公尺）範圍內之全部地上物拆除，並將上開占
      用部分之土地返還原告。另應給付原告43,601元，及自起
      訴狀繕本送達翌日起至清償日止，按年息5%計算之利息，
      暨自97年7月1日起至返還上開土地之日止，按年依占用面
      積給付原告當期申報地價10%計算之損害金。
    (十四)被告楊漢村應將坐落台中市○區○○段80-9、80-85地號
      土地上如附圖所示U部分（面積12平方公尺）、C'部分（
      面積4平方公尺）範圍內之全部地上物拆除，並將上開占
      用部分之土地返還原告。另應給付原告47,158元，及自起
      訴狀繕本送達翌日起至清償日止，按年息5%計算之利息，
      暨自97年7月1日起至返還上開土地之日止，按年依占用面
      積給付原告當期申報地價10%計算之損害金。
    (十五)被告吳健銘應將坐落台中市○區○○段80-9、80-85地號
      土地上如附圖所示V部分（面積1平方公尺）、X 部分（面
      積8平方公尺）及同段80-799地號土地（面積6平方公尺）
      範圍內之全部地上物拆除，並將上開占用部分之土地返還
      原告。另應給付原告45,152元，及自起訴狀繕本送達翌日
      起至清償日止，按年息5%計算之利息，暨自97年7月1日起
      至返還上開土地之日止，按年依占用面積給付原告當期申
      報地價10%計算之損害金。
    (十六)被告陳志遠應將坐落台中市○區○○段80-798地號土地（
      面積11平方公尺）返還原告。另應給付原告12,265元，及
      自起訴狀繕本送達翌日起至清償日止，按年息5%計算之利
      息，暨自97年7月1日起至返還上開土地之日止，按年依占
      用面積給付原告當期申報地價10%計算之損害金。
    (十七)被告賴宜坊應將坐落台中市○區○○段80-85地號土地上
      如附圖所示Y部分（面積11平方公尺）及同段80-797地號
      土地（面積17平方公尺）範圍內之全部地上物拆除，並將
      上開占用部分之土地返還原告。另應給付原告65,826 元
      ，及自起訴狀繕本送達翌日起至清償日止，按年息5%計算
      之利息，暨自97年7月1日起至返還上開土地之日止，按年
      依占用面積給付原告當期申報地價10%計算之損害金。
    (十八)被告陳火煌應將坐落台中市○區○○段80-85地號土地上
      如附圖所示Z部分（面積9平方公尺）及同段80-796地號土
      地（面積22平方公尺）範圍內之全部地上物拆除，並將上
      開占用部分之土地返還原告。另應給付原告103,834元，
      及自起訴狀繕本送達翌日起至清償日止，按年息5%計算之
      利息，暨自97年7月1日起至返還上開土地之止，按年依占
      用面積給付原告當期申報地價10%計算之損害金。
    (十九)被告吳金賜應將坐落台中市○區○○段80-85地號土地上
      如附圖所示A'部分（面積l5平方公尺）、B'部分（18平方
      公尺）及同段80-795地號土地（面積94平方公尺）範圍內
      之全部地上物拆除，並將上開占用部分之土地返還原告。
      另應給付原告473,215元，及自起訴狀繕本送達翌日起至
      清償日止，按年息5%計算之利息。暨自97年7月1日起至返
      還上開土地之日止，按年依占用面積給付原告當期申報地
      價10%計算之損害金。
    (二十)原告願以現金或等值之台灣銀行無記名可轉讓定期存單為
      被告等人供擔保，請准宣告假執行。
  二、陳述要旨：
    (一)坐落台中市○區○○段80-73、80-9、80-85、80-799、80
      -798、80-797、80-796、80-795等8筆地號土地（下合稱
      系爭土地）為原告所有。詎被告吳金賜、陳火煌、賴宜坊
      、鄭秀英、陳文燦、欣欣環保公司、陳快、張耀文、鍾林
      秀春、林有全、張勝、許書紳、陳金珠、王蔡雪、楊漢
      村、吳健銘等人未經原告之同意，自多年前起，即分別占
      有系爭土地如附表一所示之土地，各自在所占用之土地上
      搭蓋房屋、圍牆及設置庭院等建物及地上物，被告陳志遠
      則占用系爭80-798地號土地，致原告受有無法利用系爭土
      地之損害。
    (二)被告無權占用系爭土地，原告自得依民法第767條第1項前
      段及中段請求被告分別將撘蓋之建築物及設置之地上物拆
      除，並依民法第179條有關不當得利之相關規定，請求被
      告吳金賜、陳火煌、鄭秀英、陳文燦、陳快、鍾林秀春、
      林有全、許書紳、陳金珠、王蔡雪、楊漢村、吳健銘等給
      付自92年7月1日起及請求被告賴宜坊自93年7月15日起、
      被告欣欣環保公司自95年6月20日起、被告張耀文自93 年
      7月21日起、被告張勝自93年3月18日起、被告陳志遠自
      95年7月24日起，均至97年6月30日止，按系爭土地申報總
      價10%計算相當於租金之損害金。又被告鍾林秀春、林有
      全分別將其占用附表一編號9、10所示之地上建物出租於
      被告蘇振發、陳文泳，則被告蘇振發、陳文泳應分別與被
      告鍾林秀春、林有全負共同侵權責任，依民法第185條之
      規定，被告蘇振發與鐘林秀春、被告陳文泳與林有全所占
      用附表一編號9、10所示之土地部分應負共同返還之責任
      ，就原告請求相當租金之不當得利部分，被告蘇振發與鐘
      林秀春、被告陳文泳與林有全並應負連帶賠償責任。
參、被告之聲明及陳述要旨：
  一、聲明：
    (一)原告之訴駁回。
    (二)如受不利判決，願供擔保免為假執行。
  二、陳述要旨：
    (一)系爭土地自60幾年間起即為河道使用，後因截彎取直致河
      川改道而閒置荒廢迄今。因原告疏於管理，任令系爭土地
      閒置荒廢，雜草叢生、垃圾堆積、蚊蠅滋生、髒亂不堪，
      且夜晚昏暗，時有宵小出沒，被告等為居家安全與衛生，
      始以圍籬隔離，然依兩造均未申請土地鑑界，方致有逾越
      界址之情事。又系爭土地包夾於被告等所有土地之後方，
      其下方並埋有供污水排放之涵管，並無工商業使用價值，
      原告又長年任令荒廢，幾無經濟價值可言，且系爭土地面
      臨之巷道僅約4公尺寬，亦無繁榮可能，此由系爭申報地
      價均逐年下滑已可知，原告依當期申報地價10%計算損害
      金，實屬過高。
    (二)被告張勝另稱：被告張勝於93年2月間向前手買受台
      中市○區○○段80~218等地號土地暨其上建物（即台中市
      ○○○路194號房屋），同年3月18日完成所有權移轉登記
      。嗣原告於97年2月14日發函，要求被告張勝於97年3月
      16日前自行將地面騰空恢復原狀，被告張勝始知悉房屋
      有占用原告土地之情，被告張勝係繼受前手點交之現狀
      ，主觀及客觀上均無使用系爭土地之意思。又被告房屋後
      方之土地，並未蓋有建物，只要原告前來測量鑑界，被告
      若有占用原告之土地，即可返還原告。
    (三)被告張耀文另稱：被告張耀文於93年7月21日取得門牌號
      碼台中市○○○路188號房屋所有權後，被告張耀文所使
      用之範圍均在前手點交之原有圍牆範圍內，並無逾越。
    (四)被告鄭秀英另稱：被告鄭秀英係因土地、房屋屢遭沖毀、
      地基掏空，為維生命財產安全，被告鄭秀英方自費填土、
      方進行整修，被告鄭秀英亦曾去函向原告請求申購所占用
      之土地，並無占有原告土地之意，原告請求拆屋還地並給
      付相當租金不當得利均無理由。
肆、法院之判斷：
  一、系爭土地為原告所有，被告吳金賜、陳火煌、賴宜坊、鄭
      秀英、陳文燦、欣欣環保公司、陳快、張耀文、鍾林秀春
      、林有全、張勝、許書紳、陳金珠、王蔡雪、楊漢村、
      吳健銘等人分別在系爭土地如附表一所示之土地上搭蓋房
      屋、圍牆及設置庭院等建物及地上物，而分別占用附表一
      所示之土地，為被告所不爭執，且經本院會同兩造勘驗現
      場並囑託台中市中山地政事務所測量，分別製有勘驗測量
      筆錄及土地複丈成果圖附卷可稽，自堪信為真正。又被告
      賴宜坊係自93年7月15日取得台中市○○○路208號建物所
      有權、被告欣欣環保公司自95年6月20日取得同路184號建
      物所有權、被告張耀文自93年7月21日取得同路188號建物
      所有權、被告張勝自93年3月18日取得同路194號建物所
      有權後，始分別佔用如附表一編號3、6、8、11所示之土
      地，亦為原告所不爭執，且有建物登記簿謄本附卷可按，
      亦堪信為真正。被告雖以係因系爭土地閒置荒廢滋生衛生
      及安全問題，故才整頓使用系爭土地等語為辯，然被告既
      未取得原告之同意而使用系爭土地，被告上開所辯並非取
      得使用系爭土地之正當權源，從而，原告主張被告吳金賜
      、陳火煌、賴宜坊、鄭秀英、陳文燦、欣欣環保公司、陳
      快、張耀文、鍾林秀春、林有全、張勝、許書紳、陳金
      珠、王蔡雪、楊漢村、吳健銘等人分別無權占用系爭土地
      如附表一所示之土地，自堪信為真正。
  二、按所有人對於無權占有或侵奪其所有物者，得請求返還之
      。對於妨害其所有權者，得請求除去之。有妨害其所有權
      之虞者，得請求防止之，民法第767條第1項定有明文。被
      告吳金賜、陳火煌、賴宜坊、鄭秀英、陳文燦、欣欣環保
      公司、陳快、張耀文、鍾林秀春、林有全、張勝、許書
      紳、陳金珠、王蔡雪、楊漢村、吳健銘等人分別在系爭土
      地如附表一所示之土地上撘蓋房屋、圍牆及設置庭院等建
      物及地上物，而分別占用附表一所示之土地，係屬無權占
      有，已詳如前述，則原告依上開規定訴請被告吳金賜、陳
      火煌、賴宜坊、鄭秀英、陳文燦、欣欣環保公司、陳快、
      張耀文、鍾林秀春、林有全、張勝、許書紳、陳金珠、
      王蔡雪、楊漢村、吳健銘等人將占用系爭土地之建物及地
      上物拆除、並將建物及地上物坐落之土地返還原告，於法
      即屬有據，應予准許，並定其履行期間。至原告訴請被告
      陳志遠返還系爭798地號土地部分，經現場勘驗並測量之
      結果，系爭798地號土地為空地，被告陳志遠並未在系爭
      798地號土地上設置任何地上物，有土地複丈成果圖附卷
      可按，而原告復未舉證證明被告陳志遠有何占用系爭798
      地號土地、致原告無法使用該土地之事實，則原告依民法
      第767條之規定，訴請被告陳志遠返還系爭798地號土地，
      即屬無據，不應准許。又被告蘇振發、陳文泳雖因分別向
      被告鍾林秀春、林有全承租房屋，而有分別占用原告所有
      、如附表一編號9、10所示土地之事實，基於租賃契約債
      之相對性，被告蘇振發、陳文泳不得以其與被告鍾林秀春
      、林有全間之租賃契約對抗原告，而主張就原告所有如附
      表一編號9、10所示土地有占用之正當權源，原告為達排
      除侵害之目的，固得請求被告蘇振發、陳文泳分別自附表
      一編號9、10所示土地上之地上物遷出，然因被告蘇振發
      、陳文泳就附表一編號9、10所示土地上之地上物並無處
      分權，被告蘇振發、陳文泳自不負返還各該土地之義務，
      原告訴請被告蘇振發、陳文泳應分別與被告鍾林秀春、林
      有全共同將附表一編號9、10所示土地返還原告，於法即
      屬無據，應予駁回。
  三、相當租金不當得利部分：
    (一)按無法律上原因而受利益，致他人受損害者，應返還其利
      益，民法第179條定有明文。而無權占有他人之土地，可
      能獲得相當於租金之利益，並致土地所有權人無法對土地
      為使用收益，而受有同額之損害，應為社會通常之觀念（
      最高法院61年台上字第1695號判例意旨參照）。是無權占
      有人顯係無法律上之原因而受利益，並已致土地所有權人
      受有損害，則土地所有權人自得依不當得利之法律關係，
      請求無權占有人給付相當於租金之利益。被告吳金賜、陳
      火煌、賴宜坊、鄭秀英、陳文燦、欣欣環保公司、陳快、
      張耀文、鍾林秀春、林有全、張勝、許書紳、陳金珠、
      王蔡雪、楊漢村、吳健銘等人分別無權占用系爭土地如附
      表一所示土地，因而受有相當租金之利益，則原告依民法
      第179條之規定，請求被告吳金賜、陳火煌、鄭秀英、陳
      文燦、陳快、鍾林秀春、林有全、許書紳、陳金珠、王蔡
      雪、楊漢村、吳健銘分別自92年7月1日起至97年6月30日
      止計5年、請求被告賴宜坊自93年7月15日起、被告欣欣環
      保公司自95年6月20日起、被告張耀文自93年7月21日起、
      被告張勝自93年3月18日起均至97年6月30日止，暨均自
      97年7月1日起至返還所占用土地之日止，各自按占用系爭
      土地之面積給付相當於租金之不當得利，揆諸前開說明，
      即屬有據。
    (二)次按於城市地方租用房屋之租金，以不超過土地及建築物
      申報總價額年息百分之10為限，而前開規定於租用基地建
      築房屋之情形準用之，土地法第97條第1項、第105條定有
      明文。又所謂年息百分之10為限，乃指基地租金之最高限
      額而言，並非必須照申報價額年息百分之10計算之，尚須
      斟酌基地之位置，工商繁榮程度、使用人利用基地之經濟
      價值、所受利益，彼等關係及社會感情等情事，以為決定
      。另土地法第97條第1項規定所謂之土地價額，依同法施
      行細則第25條之規定，係指法定地價而言。而土地法第
      148條規定土地所有權人依土地法所申報之地價為法定地
      價，故土地法第97條所謂之土地申報價額，即指該土地之
      申報地價。本院審酌系爭土地地目雖為水、雜，其坐落位
      置係在被告所有房屋之後側，並未直接面臨三民西路，僅
      系爭土地北側面臨巷道，及系爭土地目前無建物部分為雜
      草叢生之空地，且系爭土地雖坐落台中市鬧區，然周圍二
      公里範圍內並無市場、政府機關、公園等公共設施，而三
      民西路雖為30米寬雙向道路，為於系爭土地附近之三民西
      路兩側建物甚少有供商業使用之情形，工商經濟不繁榮，
      利用價值非高，參以被告吳金賜、陳火煌、賴宜坊、鄭秀
      英、陳文燦、欣欣環保公司、陳快、張耀文、鍾林秀春、
      林有全、張勝、許書紳、陳金珠、王蔡雪、楊漢村、吳
      健銘占用如附表一所示之土地，僅係作為其等所有房屋後
      方之增建或圍牆、庭院之用，業經本院勘驗現場製有堪驗
      筆錄、並有土地複丈成果圖附卷可參，足見被告吳金賜、
      陳火煌、賴宜坊、鄭秀英、陳文燦、欣欣環保公司、陳快
      、張耀文、鍾林秀春、林有全、張勝、許書紳、陳金珠
      、王蔡雪、楊漢村、吳健銘因占用系爭土地所能獲利不高
      等情，認原告請求被告吳金賜、陳火煌、賴宜坊、鄭秀英
      、陳文燦、欣欣環保公司、陳快、張耀文、鍾林秀春、林
      有全、張勝、許書紳、陳金珠、王蔡雪、楊漢村、吳健
      銘給付依占用系爭土地面積、按土地申報總價額年息百分
      之4計算之相當租金不當得利，核屬適當。茲分別就被告
      吳金賜、陳火煌、鄭秀英、陳文燦、陳快、鍾林秀春、林
      有全、許書紳、陳金珠、王蔡雪、楊漢村、吳健銘應給付
      原告自92年7月1日起至97年6月30日止合計5年，及被告賴
      宜坊自93年7月15日起、被告欣欣環保公司自95年6月20日
      起、被告張耀文自93年7月21日起、被告張勝自93年3月
      18日起均至97年6月30日止，應給付原告相當租金不當得
      利之金額計算如附表三所示。至原告另請求被告陳志遠、
      蘇振發、陳文泳給付相當租金不當得利部分，因被告陳志
      遠並無無權占用原告所有系爭土地之情事，已如前述，原
      告訴請被告陳志遠給付相當租金之不當得利，自屬無據；
      而被告蘇振發、陳文泳係分別向被告鍾林秀春、林有全承
      租建物使用之承租人，乃係分別本於其等與被告鍾林秀春
      、林有全間之租賃契約而占有使用如附表一編號10、11所
      示土地，其占有使用如附表一編號10、11所示土地並無侵
      害原告所有權之故意、過失，且原告無法使用系爭土地如
      附表一編號10、11所示部分土地，係因被告鍾林秀春、林
      有全所有之建物坐落其上所致，並非因被告蘇振發、陳文
      泳之承租行為所致，被告蘇振發、陳文泳之承租行為，與
      原告無法使用系爭土地間並無相當因果關係，則原告訴請
      被告蘇振發、陳文泳分別與被告鍾林秀春、林有全連帶給
      付相當租金不當得利，於法亦屬無據，不應准許。
  四、綜上所述，原告依民法第767條第1項、第179條之規定，
      請求被告吳金賜、陳火煌、賴宜坊、鄭秀英、陳文燦、欣
      欣環保公司、陳快、張耀文、鍾林秀春、林有全、張勝
      、許書紳、陳金珠、王蔡雪、楊漢村、吳健銘分別將坐落
      系爭土地如附表一所示土地上之地上物拆除、將土地返還
      予原告；並分別給付原告如附表三「應給付金額」欄所示
      金額之相當租金不當得利及法定遲延利息（附表三所列法
      定遲延利息起算日即起訴狀繕本分別送達被告之翌日）；
      暨自97年7月1日起至交還土地之日止，按各自占用之土地
      申報總價額年息百分之5算付之不當得利；為有理由，應
      予准許。
  五、兩造均陳明願供擔保，分別聲請宣告假執行或免為假執行
      ，就原告勝訴部分，經核於法均無不合，爰分別酌定相當
      擔保金額准許之。至原告敗訴部分，其假執行之聲請即失
      所附麗，應併予駁回。
  六、本件判決之結果已臻明確，兩造其餘攻擊防禦方法，經審
      酌均於判決結果無影響，爰不一一贅述，附此敘明。
陸、訴訟費用負擔之依據：民事訴訟法第79條、第85條第1項但
    書。
中    華    民    國    99    年    12    月    10    日
                  民事第二庭法  官  呂麗玉
附表一：（被告占用系爭土地之地號、位置、面積）
┌──┬───┬────┬───┬─────┬────────┐
│編號│被  告│占有地號│附圖標│占有面積（│ 備    註       │
│    │姓  名│        │示符號│平方公尺）│                │
├──┼───┼────┼───┼─────┼────────┤
│1   │吳金賜│80-795  │      │94        │                │
│    │      ├────┼───┼─────┼────────┤
│    │      │        │  A'  │15        │鐵架烤漆版建築  │
│    │      │80-85   ├───┼─────┼────────┤
│    │      │        │  B'  │18        │磚瓦造          │
├──┼───┼────┼───┼─────┼────────┤
│2   │陳火煌│80-796  │      │22        │三民西路210號   │
│    │      ├────┼───┼─────┼────────┤
│    │      │80-85   │  Z   │9         │同上            │
├──┼───┼────┼───┼─────┼────────┤
│3   │賴宜坊│80-797  │      │17        │三民西路208號   │
│    │      ├────┼───┼─────┤（93.7.15取得所 │
│    │      │80-85   │  Y   │11        │有權）          │
├──┼───┼────┼───┼─────┼────────┤
│4   │鄭秀英│        │  B   │25        │                │
│    │      │80-73   ├───┼─────┼────────┤
│    │      │        │  C   │35        │三民西路180號   │
├──┼───┼────┼───┼─────┼────────┤
│5   │陳文燦│80-73   │  D   │35        │三民西路182號   │
│    │      ├────┼───┼─────┼────────┤
│    │      │80-9    │  H   │2         │同上            │
│    │      │        │      │          │                │
├──┼───┼────┼───┼─────┼────────┤
│6   │欣欣環│80-73   │  E   │13        │三民西路184號   │
│    │保公司├────┼───┼─────┤（95.6.20取得所 │
│    │      │80-9    │  I   │9         │有權）          │
├──┼───┼────┼───┼─────┼────────┤
│7   │陳  快│80-73   │  F   │2         │三民西路186號（ │
│    │      │        │      │          │涼棚）          │
│    │      ├────┼───┼─────┼────────┤
│    │      │80-9    │J     │17        │三民西路186號   │
│    │      │        │      │          │（庭園）        │
├──┼───┼────┼───┼─────┼────────┤
│8   │張耀文│        │  K   │14        │三民西路188號（ │
│    │      │        │      │          │庭園）          │
│    │      │        ├───┼─────┼────────┤
│    │      │80-9    │  L   │8         │（涼棚）        │
│    │      │        ├───┼─────┼────────┤
│    │      │        │  M   │4         │三民西路188號（ │
│    │      │        │      │          │建築物）（93.7. │
│    │      │        │      │          │21取得所有權）  │
├──┼───┼────┼───┼─────┼────────┤
│9   │鍾林秀│80-9    │  N   │25        │三民西路190號   │
│    │春    │        │      │          │                │
├──┼───┼────┼───┼─────┼────────┤
│10  │林有全│80-9    │  O   │14        │三民西路192號   │
├──┼───┼────┼───┼─────┼────────┤
│11  │張勝│80-9    │  P   │25        │三民西路194號（ │
│    │      │        │      │          │鐵架烤漆版）    │
│    │      │        │      │          │（93.3.18取得所 │
│    │      │        │      │          │有權）          │
├──┼───┼────┼───┼─────┼────────┤
│12  │許書坤│80-9    │  Q   │17        │三民西路196號   │
├──┼───┼────┼───┼─────┼────────┤
│13  │陳金珠│        │  R   │7         │三民西路198號（ │
│    │      │        │      │          │涼台）          │
│    │      │80-9    ├───┼─────┼────────┤
│    │      │        │  S   │16        │三民西路198號（ │
│    │      │        │      │          │建築物）        │
├──┼───┼────┼───┼─────┼────────┤
│14  │王蔡雪│80-9    │  T   │14        │三民西路200號   │
│    │      ├────┼───┼─────┼────────┤
│    │      │80-85   │  D'  │1         │同上            │
├──┼───┼────┼───┼─────┼────────┤
│15  │楊漢村│80-9    │  U   │12        │三民西路202號   │
│    │      ├────┼───┼─────┼────────┤
│    │      │80-85   │  C'  │4         │同上            │
├──┼───┼────┼───┼─────┼────────┤
│16  │吳健銘│89-9    │  V   │1         │三民西路204號   │
│    │      ├────┼───┼─────┼────────┤
│    │      │80-85   │  X   │8         │同上            │
│    │      ├────┼───┼─────┼────────┤
│    │      │80-799  │      │6         │同上            │
└──┴───┴────┴───┴─────┴────────┘
附表二：（系爭土地申報地價）
┌──┬───┬────────┬────────┬─────┐
│編號│地號  │89年7月每平方公 │93年1月每平方公 │備    註  │
│    │      │尺申報地價      │尺申報地價      │          │
├──┼───┼────────┼────────┼─────┤
│1   │80-73 │6,334元         │6,134元         │          │
├──┼───┼────────┼────────┼─────┤
│2   │80-9  │6,000元         │5,760元         │          │
├──┼───┼────────┼────────┼─────┤
│3   │80-85 │6,400元         │6,208元         │          │
├──┼───┼────────┼────────┼─────┤
│4   │80-799│6,000元         │5,760元         │          │
├──┼───┼────────┼────────┼─────┤
│5   │80-798│6,000元         │5,760元         │          │
├──┼───┼────────┼────────┼─────┤
│6   │80-797│6,000元         │5,760元         │          │
├──┼───┼────────┼────────┼─────┤
│7   │80-796│7,000元         │6,880元         │          │
├──┼───┼────────┼────────┼─────┤
│8   │80-795│7,894元         │7,881元         │          │
└──┴───┴────────┴────────┴─────┘
附表三：（92年7月1日起至97年6月30日止相當租金不當得利金
          額暨計算式）
┌──┬───┬────┬──────────────────┐
│編號│被  告│應給付金│計算式（元以下四捨五入）            │
│    │姓  名│額      │                                    │
├──┼───┼────┼──────────────────┤
│1   │吳金賜│189,287 │92.7.1至92.12.31                  │
│    │      │元，及自│  [（947,894）＋（336,400）]4%│
│    │      │97年6 月│     1/2＝19,065元                │
│    │      │28日起至│93.1.1至97.6.30                   │
│    │      │清償日止│  [（947,881）＋（336,208）]4%│
│    │      │按年息5%│     （4＋1/2）＝170,222元        │
│    │      │計算之利│＋＝189,287元                   │
│    │      │息      │                                    │
├──┼───┼────┼──────────────────┤
│2   │陳火煌│41,534元│92.7.1至92.12.31                  │
│    │      │，及自97│  [（227,000）＋（96,400）]4% │
│    │      │年6月28 │     1/2＝4,232元                 │
│    │      │日起至清│93.1.1至97.6.30                   │
│    │      │償日止按│  [（226,880）＋（96,208）]4% │
│    │      │年息5%計│     （4＋1/2）＝37,302元         │
│    │      │算之利息│＋＝41,534元                    │
├──┼───┼────┼──────────────────┤
│3   │賴宜坊│26,356元│93.7.15至97.6.30（3年又352天）      │
│    │      │，及自97│  [（175,760）＋（116,208）]4%│
│    │      │年7月11 │     （3＋352/365）＝26,356元     │
│    │      │日起至清│                                    │
│    │      │償日止按│                                    │
│    │      │年息5%計│                                    │
│    │      │算之利息│                                    │
├──┼───┼────┼──────────────────┤
│4   │鄭秀英│73,848元│92.7.1至92.12.31                  │
│    │      │，及自97│（606,334）4%1/2＝7,601元     │
│    │      │年6月28 │93.1.1至97.6.30                   │
│    │      │日起至清│  （606,134）4%（4＋1/2）＝66,│
│    │      │償日止按│    47元                            │
│    │      │年息5%計│＋＝73,848元                    │
│    │      │算之利息│                                    │
├──┼───┼────┼──────────────────┤
│5   │陳文燦│45,392元│92.7.1至92.12.31                  │
│    │      │，及自97│  [（356,334）＋（26,000）]4% │
│    │      │年6月28 │     1/2＝4,674元                 │
│    │      │日起至清│93.1.1至97.6.30                   │
│    │      │償日止按│  [（356,134）＋（25,760）]4% │
│    │      │年息5%計│     （4＋1/2）＝40,718元         │
│    │      │算之利息│＋＝45,392元                    │
├──┼───┼────┼──────────────────┤
│6   │欣欣環│10,685元│95.6.20至97.6.30                    │
│    │保公司│，及自97│  [（136,134）＋（95,760）]4% │
│    │      │年6月28 │     （2＋11/365）＝10,685元      │
│    │      │日起至清│                                    │
│    │      │償日止按│                                    │
│    │      │年息5%計│                                    │
│    │      │算之利息│                                    │
├──┼───┼────┼──────────────────┤
│7   │陳  快│22,127元│92.7.1至92.12.31                  │
│    │      │，及自97│  [（26,334）＋（176,000）]4% │
│    │      │年6月28 │     1/2＝2,293元                 │
│    │      │日起至清│93.1.1至97.6.30                   │
│    │      │償日止按│  [（26,134）＋（175,760）]4% │
│    │      │年息5%計│     （4＋1/2）＝19,834元         │
│    │      │算之利息│＋＝22,127元                    │
├──┼───┼────┼──────────────────┤
│8   │張耀文│23,633元│93.7.21至97.6.30                    │
│    │      │，及自97│ （265,760）4%（3＋345/365）＝│
│    │      │年7月1日│   23,633元                         │
│    │      │起至清償│                                    │
│    │      │日止按年│                                    │
│    │      │息5%計算│                                    │
│    │      │之利息  │                                    │
├──┼───┼────┼──────────────────┤
│9   │鍾林秀│28,920元│92.7.1至92.12.31                  │
│    │春    │，及自97│  （256,000）4%1/2＝3,000元   │
│    │      │年7月11 │93.1.1至97.6.30                   │
│    │      │日起至清│  （255,760）4%（4＋1/2）＝   │
│    │      │償日止按│    25,920元                        │
│    │      │年息5%計│＋＝28,920元                    │
│    │      │算之利息│                                    │
├──┼───┼────┼──────────────────┤
│10  │林有全│16,195元│92.7.1至92.12.31                  │
│    │      │，及自97│  （146,000）4%1/2＝1,680元   │
│    │      │年6月28 │93.1.1至97.6.30                   │
│    │      │日起至清│  （145,760）4%（4＋1/2）＝   │
│    │      │償日止按│    14,515元                        │
│    │      │年息5%計│＋＝16,195元                    │
│    │      │算之利息│                                    │
├──┼───┼────┼──────────────────┤
│11  │張勝│24,697元│93.3.18至97.6.30                    │
│    │      │，及自97│（255,760）4%（4＋105/365）＝ │
│    │      │年6月28 │  24,697元                          │
│    │      │日起至清│                                    │
│    │      │償日止按│                                    │
│    │      │年息5%計│                                    │
│    │      │算之利息│                                    │
├──┼───┼────┼──────────────────┤
│12  │許書坤│19,666元│92.7.1至92.12.31                  │
│    │      │，及自97│  （176,000）4%1/2＝2,040元   │
│    │      │年6月28 │93.1.1至97.6.30                   │
│    │      │日起至清│  （175,760）4%（4＋1/2）＝   │
│    │      │償日止按│    17,626元                        │
│    │      │年息5%計│＋＝19,666元                    │
│    │      │算之利息│                                    │
├──┼───┼────┼──────────────────┤
│13  │陳金珠│26,606元│92.7.1至92.12.31                  │
│    │      │，及自97│  （236,000）4%1/2＝2,040元   │
│    │      │年6月28 │93.1.1至97.6.30                   │
│    │      │日起至清│  （235,760）4%（4＋1/2）＝   │
│    │      │償日止按│    23,846元                        │
│    │      │年息5%計│＋＝26,606元                    │
│    │      │算之利息│                                    │
├──┼───┼────┼──────────────────┤
│14  │王蔡雪│17,441元│92.7.1至92.12.31                  │
│    │      │，及自97│  [（146,000）＋（16,400）]4% │
│    │      │年6月28 │     1/2＝1,808元                 │
│    │      │日起至清│93.1.1至97.6.30                   │
│    │      │償日止按│  [（145,760）＋（96,208）]4% │
│    │      │年息5%計│     （4＋1/2）＝15,633元         │
│    │      │算之利息│＋＝17,441元                    │
├──┼───┼────┼──────────────────┤
│15  │楊漢村│18,863元│92.7.1至92.12.31                  │
│    │      │，及自97│  [（126,000）＋（46,400）]4% │
│    │      │年6月28 │     1/2＝1,952元                 │
│    │      │日起至清│93.1.1至97.6.30                   │
│    │      │償日止按│  [（125,760）＋（46,208）]4% │
│    │      │年息5%計│     （4＋1/2）＝16,911元         │
│    │      │算之利息│＋＝18,863元                    │
├──┼───┼────┼──────────────────┤
│16  │吳健銘│18,061元│92.7.1至92.12.31                  │
│    │      │，及自97│  [（76,000）＋（86,400）]4%│
│    │      │年7月1日│     1/2＝1,864元                   │
│    │      │起至清償│93.1.1至97.6.30                   │
│    │      │日止按年│  [（75,760）＋（86,208）]4%│
│    │      │息5%計算│     （4＋1/2）＝16,197元           │
│    │      │之利息  │＋＝18,061元                    │
└──┴───┴────┴──────────────────┘
附表四：（訴訟費用負擔、假執行及免假執行供擔保金額）
┌──┬───┬─────┬─────┬──────┬────┐
│編號│被  告│訴訟費用負│假執行擔保│免假執行供擔│備    註│
│    │姓  名│擔        │金額（元）│保金額（元）│        │
│    │      │          │（原告）  │（被告）    │        │
├──┼───┼─────┼─────┼──────┼────┤
│1   │吳金賜│511分之127│1,770,000 │5,304,902   │        │
├──┼───┼─────┼─────┼──────┼────┤
│2   │陳火煌│511分之31 │360,000   │1,074,800   │        │
├──┼───┼─────┼─────┼──────┼────┤
│3   │賴宜坊│511分之28 │260,000   │774,200     │        │
├──┼───┼─────┼─────┼──────┼────┤
│4   │鄭秀英│511分之60 │600,000   │1,770,000   │        │
├──┼───┼─────┼─────┼──────┼────┤
│5   │陳文燦│511分之37 │370,000   │1,084,500   │        │
├──┼───┼─────┼─────┼──────┼────┤
│6   │欣欣環│511分之22 │210,000   │617,500     │        │
│    │保公司│          │          │            │        │
├──┼───┼─────┼─────┼──────┼────┤
│7   │陳  快│511分之19 │170,000   │501,000     │        │
├──┼───┼─────┼─────┼──────┼────┤
│8   │張耀文│511分之26 │230,000   │676,000     │        │
├──┼───┼─────┼─────┼──────┼────┤
│9   │鍾林秀│511分之25 │220,000   │650,000     │        │
│    │春    │          │          │            │        │
├──┼───┼─────┼─────┼──────┼────┤
│10  │林有全│511分之14 │130,000   │364,000     │        │
├──┼───┼─────┼─────┼──────┼────┤
│11  │張勝│511分之25 │220,000   │650,000     │        │
├──┼───┼─────┼─────┼──────┼────┤
│12  │許書坤│511分之17 │150,000   │442,000     │        │
├──┼───┼─────┼─────┼──────┼────┤
│13  │陳金珠│511分之23 │200,000   │598,000     │        │
├──┼───┼─────┼─────┼──────┼────┤
│14  │王蔡雪│511分之15 │140,000   │394,200     │        │
├──┼───┼─────┼─────┼──────┼────┤
│15  │楊漢村│511分之16 │150,000   │432,800     │        │
├──┼───┼─────┼─────┼──────┼────┤
│16  │吳健銘│511分之15 │150,000   │423,600     │        │
└──┴───┴─────┴─────┴──────┴────┘
以上正本係照原本作成。
如對本判決上訴，須於判決送達後20日內向本院提出上訴狀。如
委任律師提起上訴者，應一併繳納上訴審裁判費。
中    華    民    國    99    年    12    月    10    日
                            書記官  趙振燕

司法院資訊處製作；財團法人民間司法改革基金會備份。
